【裁判字號】    90,上易,369
【裁判日期】    900320
【裁判案由】    竊盜
【裁判全文】
臺灣高等法院臺南分院刑事判決              九十年度上易字第三六九號     Ｃ
      上  訴  人
      即  被  告  丁  ○  ○
右上訴人因竊盜案件，不服臺灣臺南地方法院八十九年度易字第二六八五號中華民國
八十九年十二月十三日第一審判決（起訴案號：臺灣臺南地方法院檢察署八十九年度
偵字第一０七０四號），提起上訴，本院判決如左：
      主      文
原判決關於丁○○、丙○○部分撤銷。
丁○○、丙○○連續結夥三人以上攜帶兇器竊盜，各處有期徒刑柒月。
扣案之鐵剪壹支沒收。
      事      實
丁○○、丙○○與綽號「福哥」之不詳姓名成年男子，共同基於概括意圖為自己不法
所有之犯意聯絡，結夥三人，攜帶丁○○所有客觀上對人生命身體具有危險性之兇器
鐵剪一支，先於民國（下同）八十九年九月十六日中午十二時許，由丁○○駕駛車牌
ＴＹ—五七一一號自小貨車，搭載「福哥」及丙○○，至臺南縣七股鄉○○段九七之
九地號甲○○之魚塭內，以該鐵剪共同竊取該魚塭內供水車用之電纜線約六十公斤，
價值約新台幣（下同）五千元，置於該自小貨車後；三人旋又驅車續至同鄉○○○○
段四地號乙○○之高群魚苗繁殖場內，以該鐵剪共同竊取該魚塭內之電纜線約三十公
尺，價值約五千元，分裝為二包放置在該自小貨車內。嗣於同日下午一時四十分許，
經乙○○發現報案後，經警在該鄉中寮村五十七之三號，當場查獲丁○○及丙○○二
人，並在該自小貨車上起出失竊之電纜線三包、及丁○○所有之鐵剪一支。案經臺南
縣警察局佳里分局移送臺灣臺南地方法院檢察署檢察官偵查起訴。
      理      由
一、訊據上訴人即被告丁○○，固不諱言有於右揭時間，開車攜其所有之鐵剪一支，
    搭載丙○○及「福哥」二人，至上開被害人甲○○、乙○○之魚塭，竊取電纜線
    ，嗣為警查獲之事實，惟辯稱：其僅在車上未下車，係丙○○及「福哥」二人下
    車所盜剪云云。次訊據上訴人即被告丙○○，固亦不諱言有於右揭時地在場之事
    實，惟矢口否認有何竊盜之犯行，並辯稱：在甲○○之魚塭，其雖有下車，然未
    盜剪電纜線，另在乙○○之魚塭，其係下車尿尿，亦未盜剪電纜線，其亦不知何
    人所竊取云云。然查被告丁○○、丙○○與「福哥」三人，如何為上開情節之竊
    盜事實，已迭據其等二人先後在警訊、及原審偵審中供承不諱，核與被害人甲○○、乙○○在警訊中所指訴失竊之情節相符，並有贓物認領保管單二紙附於警卷
    足稽，及經警查獲之鐵剪一支扣案為憑。本件事證已甚明確，被告丁○○、丙○○二人，在本院所辯前開情詞，顯係因見遭原審判處重刑後，畏罪故為避重就輕
    之飾詞，無足取信，其等犯行均堪認定，均應依法予以論科。
二、查鐵剪一支係鋼鐵製品，厚重銳利無比，客觀上對人之生命身體具有危險性，自
    屬兇器，乃被告丁○○、丙○○二人竟夥同已成年之「福哥」男子，結夥三人攜
    該鐵剪竊取被害人甲○○、乙○○之電纜線，核均係犯刑法第三百二十一條第一
    項第四款、第三款之加重竊盜罪。其等二人與綽號「福哥」之成年男子間，就上
    開竊盜犯罪之實施，彼此互有犯意聯絡及行為分擔，均為共同正犯。其等三人先
    後兩次竊盜犯行，時間緊接，犯罪構成要件相同，顯均係基於概括犯意反覆為之
    ，均應依連續犯規定以一罪論，並依法加重其刑。原審以被告丁○○、丙○○二
    人事證明確，因予論罪科刑，固非無見。惟查原判決事實欄，記載被告丁○○駕
    駛自小貨車，搭載「丁○○」及丙○○，已有錯誤；且原判決於主文欄贅載「共
    同」字樣，及疏未於理由欄認定鐵剪何以係兇器之依據，亦均有未洽。被告丁○○上訴意旨，認原判決量刑過重；被告丙○○上訴意旨，否認犯罪，分別指摘原
    審對其等二人判決不當，雖均無可取。惟原判決既有可議，自應由本院將關於被
    告丁○○、丙○○部分均予以撤銷改判。爰分別審酌被告丁○○、丙○○二人之
    素行、犯罪之動機、目的、手段、所生危害、所得利益、及其等犯後態度等一切
    情狀，仍對其等二人各量處有期徒刑七月，以資懲儆。又扣案之鐵剪一支，係被
    告丁○○所有供犯罪所用之物，亦應依法併予宣告沒收。至扣案之上開貨車一輛
    ，並非被告等人直接充供竊盜行為之工具，爰不予宣告沒收，附此敘明。
三、據上論斷，應依刑事訴訟法第三百六十九條第一項前段、第三百六十四條、第二
    百九十九條第一項前段，刑法第二十八條、第五十六條、第三百二十一條第一項
    第四款、第三款、第三十八條第一項第二款，判決如主文。
本案經檢察官林炎昇到庭執行職務。
中    華    民    國      九十      年      三      月      二十        日
                                  臺灣高等法院臺南分院刑事第二庭
                                      審判長法官  游    明    仁
                                            法官  蘇    重    信
                                            法官  林    永    茂
右正本證明與原本無異。
不得上訴。
                                      法院書記官  楊    清    旺
中    華    民    國      九十      年      三      月     二十一       日
附錄法條：
刑法第三百二十一條第一項：犯竊盜罪而有左列情形之一者，處六月以上五年以下有
                          期徒刑：
                  第三款：攜帶兇器而犯之者。
                  第四款：結夥三人以上而犯之者。


司法院資訊處製作；財團法人民間司法改革基金會備份。
